【裁判字號】    89,裁,129
【裁判日期】    890128
【裁判案由】    有關建築事務
【裁判全文】
行  政  法  院  裁  定                            八十九年度裁字第一二九號
    聲  請  人  丙○○○
                乙○○
                甲○○
                庚○○
                丁○○
                戊○○
    參加人兼共同訴訟代理人
                己○○
右聲請人因有關建築事務事件，對本院中華民國八十八年二月十一日八十八年度裁字
第一五七號裁定，聲請再審。本院裁定如左︰
    主  文
再審之聲請駁回。
    理  由
查己○○就兩造之訴訟，有法律上之利害關係，其請求輔助聲請人而參加訴訟，自應
予准許，特先明。又按對於本院裁定聲請再審，依行政訴訟法第三十三條準用民事
訴訟法第五百零七條、第五百零一條第一項第四款之規定，必須表明「再審理由及關
於再審理由並遵守不變期間之證據。」所謂表明再審理由，必須指明其所再審之裁定
，有如何合於行政訴訟法第二十八條所定再審事由之具體情事始為相當，倘僅泛言有
何條款之再審事由，而無具體情事；或僅指明所聲請再審之裁定前各程序所為裁判，
有如何再審事由，而未一語指及其所聲請再審之裁定有合於再審之事由者，均難謂已
表明再審事由，其再審之聲請，即屬不合法。本件聲請人前因有關建築事務事件提起
行政訴訟，經本院七十三年度判字第七一○號判決駁回其訴後，曾先後多次提起再審
之訴及聲請再審，均經本院以其不合法定再審要件分別以八十五年度裁字第一九一一
號、八十六年度裁字第三六七號、第一三五三號、八十七年度裁字第九九號、第五五
四號、第九八四號等裁定予以駁回各在案。茲聲請人復對最近一次即八十八年度裁字
第一五七號裁定聲請再審，核其狀陳各節無非對本院七十三年度判字第七一○號判決
實體上所為裁判主張有如何再審之事由，然對其所再審之八十八年度裁字第一五七號
裁定以聲請人再審之聲請不合法駁回其聲請，有如何合於具體法定再審事由，並未一
語指及，則其泛引行政訴訟法第二十八條第一款、第九款規定聲請再審，揆諸首開說
明，再審之聲請即難謂合法，應予駁回。至其指陳本院評事藍獻林曾參與八十六年度
裁聲字第十八號裁定之裁判，依法律應迴避之評事藍獻林竟又參與八十七年度裁字第
九八四號裁定之裁判，其裁判為違背法令一節。惟按行政訴訟法第六條第四款規定，
評事曾參與該訴訟事件再審前之裁判者應自行迴避，但以一次為限，係指該訴訟事件
經裁判後提起再審，曾參與再審前裁判之評事不得參與第一次再審之裁判而言。其後
迭次聲請再審，曾參與該訴訟事件再審前及迭次再審裁判之評事，即無同法第二十八
條第四款之適用（參見本院六五年裁字第三二七號判例）。查本院八十七年度裁字第
九八四號裁定，係聲請人對本院八十七年度裁字第五五四號裁定聲請再審所為之裁判
，而本院評事藍獻林並未曾參與前案即八十七年度裁字第五五四號裁定之裁判，則評
事藍獻林參與八十七年度裁字第九八四號裁定之裁判，並無應自行迴避之情形。至聲
請人所指八十六年度裁聲字第十八號裁定，係聲請參加訴訟之裁定，與八十七年度裁
字第九八四號裁定之前案無關，併予明。
據上論結，本件再審之聲請為不合法，爰依行政訴訟法第三十三條、民事訴訟法第五
百零七條、第五百零二條第一項，裁定如主文。
中    華    民    國     八十九      年      一      月     二十八      日
                    行 政 法 院 第 六 庭
                                審 判 長 評  事      鍾  曜  唐
                                         評  事      吳  明  鴻
                                         評  事      鄭  忠  仁
                                         評  事      徐  樹  海
                                         評  事      劉  鑫  楨
右  正  本  證  明  與  原  本  無  異
                                         法院書記官  賀  瑞  鸞
中    華    民    國     八十九      年      一      月     二十八      日


司法院資訊處製作；財團法人民間司法改革基金會備份。
